【裁判字號】    98,易,1290
【裁判日期】    981217
【裁判案由】    竊盜
【裁判全文】
臺灣高雄地方法院刑事判決              98年度易字第1290號
公  訴  人  臺灣高雄地方法院檢察署檢察官
被      告  甲○○
上列被告因竊盜案件，經檢察官提起公訴（98年度偵字第32765
號），被告於本院準備程序中，先就被訴事實為有罪之陳述，經
本院合議庭裁定改由受命法官獨任進行簡式審判程序，本院判決
如下：
    主  文
甲○○犯竊盜罪，處有期徒刑參月，如易科罰金，以新臺幣壹仟
元折算壹日。又犯夜間侵入住宅竊盜罪，處有期徒刑陸月，如易
科罰金，以新臺幣壹仟元折算壹日。應執行有期徒刑柒月，如易
科罰金，以新臺幣壹仟元折算壹日。
    事  實
一、甲○○意圖為自己不法之所有，基於竊盜之犯意：(一)於民國
    98年10月6 日凌晨3 時許，在屏東縣九如鄉○○村○○街
    130 號前，趁丙○○未將其所有之車牌號碼J2R-971 號重型
    機車鑰匙取下之機會，徒手竊取該機車，得手後供己平日代
    步之用，於使用後即棄置在屏東縣九如鄉○○○路193 巷10
    之3 號前；(二)於98年10月25日5 時許（夜間），利用乙○○
    未將其住所大門上鎖之機會，侵入乙○○位於屏東縣里港鄉
    ○○村○○路16號之住宅內，竊取客廳桌上機車鑰匙，旋至
    屋外以該機車鑰匙竊取乙○○所有之車牌號碼007-DZV 號重
    型機車，得手後供己平日代步之用。嗣於98年10月30日20時
    25分許，甲○○騎乘前開已報失竊之車牌號碼007-DZV 號重
    型機車行經高雄市○○區○○路68號「統一超商」前時，為
    警攔檢，因心虛加速逃逸而不慎人車倒地，致乙○○所有之
    上開機車前擋板及左側板毀損（毀損部分另經檢察官為不起
    訴處分）；復經甲○○帶同警方前往屏東縣九如鄉○○○路
    193 巷10之3 號前尋獲車牌號碼為J2R-971 號重型機車，始
    悉上情。
二、案經高雄市政府警察局新興分局報請臺灣高雄地方法院檢察
    署檢察官偵查起訴。
    理  由
一、本件被告甲○○所犯係死刑、無期徒刑、最輕本刑為3 年以
    上有期徒刑以外之罪，其於準備程序中就被訴事實為有罪之
    陳述，經法官告知簡式審判程序之旨，並聽取公訴人及被告
    之意見後，經本院依刑事訴訟法第273 條之1 第1 項之規定
    ，裁定由受命法官獨任進行簡式審判程序。又本件卷內之物
    證、書證等證據，依同法第273 條之2 規定，不受第159 條
    第1 項關於傳聞法則規定之限制，依法均有證據能力，合先
    敘明。
二、訊據被告對前揭犯罪事實均坦承不諱，核與證人丙○○、乙○○於警詢時之證述相符（偵卷第16～18頁），復有高雄市
    政府警察局新興分局扣押筆錄、扣押物品目錄表、贓物認領
    保管單、現場照片、中華民國98年日出日沒時刻表在卷可稽
    （偵卷第24～35、42～44、51頁），足認被告之自白與事實
    相符，得為認定被告犯罪之依據。是本件事證明確，被告犯
    行堪予認定，應依法論科。
三、論罪科刑：
  (一)按刑法所稱「夜間」，為日出前日沒後，此觀刑事訴訟法第
    100 條之3 第3 項之規定即明。查屏東地區98年10月24日之
    日沒時間為17時26分，翌日日出時間為5 時59分，有交通部
    中央氣象局編印之中華民國98年日出日沒時刻表在卷可參（
    偵卷第51頁），而被告為事實欄(二)竊盜犯行時間係98年10月
    25日5 時許，且被告為該次犯行時，太陽尚未升起等情，亦
    據被告於本院審理時供承屬實（本院卷第37頁），足認被告
    該次犯行係於日沒後、日出前所為，自屬夜間侵入住宅竊盜
    。
  (二)核被告於事實欄(一)所為，係犯刑法第320 條第1 項之竊盜罪
    ；於事實欄(二)所為，係犯刑法刑法第321 條第1 項第1 款之
    夜間侵入住宅竊盜罪。被告所犯之上開二罪，犯意各別，行
    為互殊，應予分論併罰。爰審酌被告正值年少，不思以己力
    正當謀生，反圖不勞而獲，任意竊取他人之財物，行為實有
    不該，惟其加重竊盜之犯行並未對於人身安全造成實質之傷
    害，並已將竊盜所得交由被害人丙○○、乙○○領回，有贓
    物認領保管單附卷足稽（偵卷第34、35頁），且其犯後坦承
    全部犯行，態度尚稱良好等一切情狀，分別從輕量處如主文
    所示之刑，並斟酌其犯罪情節、職業、經濟狀況等一切情形
    ，並均諭知易科罰金之折算標準，復定其應執行刑，並諭知
    易科罰金之折算標準，以勵自新。
據上論斷，應依刑事訴訟法第273 條之1 第1 項、第299 條第 1
項前段，刑法第320 條第1 項、第321 條第1 項第1 款、第51條
第5 款、第41條第1 項前段，刑法施行法第1 條之1 ，判決如主
文。
本案經檢察官李怡增到庭執行職務。
中    華    民    國    98    年    12    月    17    日
                  刑事第十六庭  法  官  姚水文
以上正本證明與原本無異。
如不服本判決應於收受送達後10日內向本院提出上訴書狀，並應
敘述具體理由；如未敘述上訴理由者，應於上訴期間屆滿後20日
內向本院補提理由書（均須按他造當事人之人數附繕本）「切勿
逕送上級法院」。
中    華    民    國    98    年    12    月    17    日
                                書記官  何慧娟
附錄本判決論罪科刑之法條：
中華民國刑法第320條
意圖為自己或第三人不法之所有，而竊取他人之動產者，為竊盜
罪，處 5 年以下有期徒刑、拘役或 500 元以下罰金。
意圖為自己或第三人不法之利益，而竊佔他人之不動產者，依前
項之規定處斷。
前二項之未遂犯罰之。
中華民國刑法第321條
犯竊盜罪而有左列情形之一者，處 6 月以上、 5 年以下有期徒
刑：
  一、於夜間侵入住宅或有人居住之建築物、船艦或隱匿其內而
      犯之者。
  二、毀越門扇、牆垣或其他安全設備而犯之者。
  三、攜帶兇器而犯之者。
  四、結夥三人以上而犯之者。
  五、乘火災、水災或其他災害之際而犯之者。
  六、在車站或埠頭而犯之者。
前項之未遂犯罰之。


司法院資訊處製作；財團法人民間司法改革基金會備份。
